臺灣新竹地方法院刑事判決　　　　　　　　96年度訴字第48號
公　訴　人　臺灣新竹地方法院檢察署檢察官
被　　　告　丙○○
選任辯護人　房阿生律師
被　　　告　甲○○
　　　　　　乙○○
上列二人共
同選任辯護人　劉正穆律師
　　　　　　　徐宏澤律師
上列被告因偽造文書案件，檢察官提起公訴（95年度偵字第4451
號）後，聲請改依協商程序而為判決，本院判決如下：
    主  文
丙○○共同犯行使偽造公文書罪，處有期徒刑壹年陸月。緩刑參
年。
甲○○共同犯行使偽造公文書罪，處有期徒刑壹年貳月。緩刑參
年。
乙○○共同犯行使偽造公文書罪，處有期徒刑壹年陸月。緩刑參
年。
    事實及理由
一、犯罪事實：
（一）丙○○於民國91年9月間起以機要任職方式，在新竹縣新
      豐鄉公所（下稱新豐鄉公所）秘書室任課員職務，甲○○
      則為尖端環境工程股份有限公司（下簡稱尖端公司）之負
      責人。甲○○與乙○○合夥，由甲○○以尖端公司之名義
      ，於93年3月31日以每立方米新臺幣（下同）4元之低價標
      得「新豐區域性垃圾衛生掩埋場覆土用土方」之採購案，
      並於93年4月16日與新豐鄉公所訂立合約，約定購置金額
      為3萬2,000元，每1立方米為4元。依此合約之購置金額，
      甲○○、乙○○僅能載運覆土用土方8,000立方米，然新
      豐鄉公所保留未來向尖端公司增購之權利。
（二）因坐落臺北縣中和市○○段山腳小段78-3等8筆地號土地
      之「中和天情集合住宅新建工程」出土工程急需將3萬1,
      144立方米賸餘土石方運送至合法收容處理場所，承造人
      昆裕營造股份有限公司（下簡稱昆裕公司）透過魏志平向
      甲○○、乙○○購買收容上述土方數量之棄土證明。甲○○、乙○○明知上述採購數量僅約定8,000立方米土方，
      為獲取不法利益，共同於93年5月19日上午10時許至12時
      許之間至新豐鄉公所秘書室，請求丙○○發函表示採購之
      土方數量為12萬立方米。丙○○亦明知自93年度起，上述
      區域性垃圾衛生掩埋場所需土方數量之事務，已歸新豐鄉
      公所清潔隊辦理，且其僅為課員，亦無權決定垃圾衛生掩
      埋場實際所需土方之數量。惟其3人竟共同基於偽造文書
      之犯意聯絡，由丙○○指示甲○○、乙○○2人至新豐鄉
      公所附近某一打字行，使不知情之打字行人員製作如附件
      所示之公文書影本（原本未扣案），由甲○○、乙○○2
      人攜回秘書室，交由丙○○盜用新豐鄉公所關防、秘書室
      之圓戳章，偽造如附件所示之公文書，再交付甲○○、乙○○2人。甲○○、乙○○取得該偽造之公文書後，立即
      傳真予魏志平，由魏志平交由昆裕公司將此偽造之公文書
      向臺北縣政府提出備查，表示賸餘土石方將運至新豐鄉區
      域性垃圾掩埋場，足生損害於新豐鄉公所公文之正確性及
      臺北縣政府對於土石方管理之正確性。嗣經臺北縣政府以
      93年5月21日北府工施字第0930391400號函副知新豐鄉公
      所，經新豐鄉公所發現該公文書非正式所發之公文時，以
      93年6月7日新鄉清字第0930007877號函請臺北縣政府撤銷
      備查，臺北縣政府並以93年6月14日北府工施字第0930434
      420號函撤銷備查，丙○○始未能圖利既遂（丙○○涉犯
      貪污治罪條例第6條第1項第5款之對於非主管或監督職務
      之圖利罪，因未處罰未遂犯，業經檢察官為不另為不起訴
      處分之諭知）。
二、證據：
（一）被告丙○○、甲○○、乙○○於偵查中及本院準備程序訊
      問時之自白。
（二）如附件所示之公文書影本1件，證明被告3人偽造新竹縣新
      豐鄉公所公文書之事實。
（三）證人即新豐鄉公所清潔隊長鄭國雄於偵查中之證述，證明
      新豐鄉公所衛生垃圾掩埋場僅需8,000立方米土方及被告
      丙○○無權決定土方購買數量之事實。
（四）證人即新豐鄉長鄭清漢於偵查中之證述，證明新豐鄉公所
      衛生垃圾掩埋場僅需8,000力方米土方之事實。
（五）證人即新豐鄉公所前任主任秘書張致祥於偵查中之證述，
      證明被告丙○○無權決定土方購買數量及從不曾有如附件
      所示公文書之發文程序之事實。
（六）證人即新豐鄉公所現任主任秘書林獻宗於偵查中之證述，
      證明被告丙○○無權決定土方購買數量及從不曾有如附件
      所示公文書之發文程序之事實。
（七）證人魏志平於法務部調查局新竹縣調查站之陳述，證明向
      被告甲○○購買棄土證明之事實。
（八）「新豐區域性垃圾衛生掩埋場覆土用土方」之採購案標單
      及合約書各1件，證明新豐鄉公所垃圾掩埋場僅需8,000立
      方米土方之事實。
（九）臺北縣政府93年5月21日北府工字施字第0930391400號函
      影本1件，證明如附件所示之偽造公文書被提出向臺北縣
      政府申請備查之事實。
（十）新豐鄉公所93年6月7日新鄉清字第0930007877號函影本1
      件，證明如附件所示之公文書是偽造之事實。
（十一）臺北縣政府93年6月14日北府工施字第0930434420號函
        影本1件，證明該申請備查案經臺北縣政府撤銷備查之
        事實。
三、本件經檢察官與被告3人及其等之辯護人於審判外達成協商
    之合意且被告已認罪，其合意內容為：（一）被告丙○○願
    受科刑範圍為有期徒刑1年6月，緩刑3年之宣告；被告甲○○願受科刑範圍為有期徒刑1年2月，緩刑3年之宣告；被告
    乙○○願受科刑範圍為有期徒刑1年6月，緩刑3年之宣告；
    （二）被告丙○○願於96年3月22日前捐款100,000元予財團
    法人罕見疾病基金會（業於96年3月20日捐畢，有卷附之台
    北富邦銀行存摺類存款存入存根1件足參）；被告甲○○願
    於96年3月22日前捐款100,000元予財團法人新竹市私立天主
    教仁愛啟智中心；被告乙○○願於96年3月22日前捐款100,
    000元予財團法人新竹市私立天主教仁愛啟智中心（均業於
    96年3月19日捐畢，有卷附之郵政國內匯款執據2件足參）。
    經查，上開協商合意並無刑事訴訟法第455條之4第1項所列
    情形之一，檢察官聲請改依協商程序而為判決，本院爰不經
    言詞辯論，於協商合意範圍內為協商判決，合予敘明。
四、應適用之法條：刑事訴訟法第455條之4第2項、第455條之8
    ，刑法第2條第1項前段、第216條、第211條、第134條、修
    正前刑法第28條、第74條第1款。
五、本判決除有刑事訴訟法第455條之4第1項第1款、第2款、第4
    款、第6款、第7款所定情形之一，或違反同條第2項規定者
    外，檢察官與被告、辯護人均不得上訴。
六、如有前項得上訴之情形，得自收受判決送達之日起10日內，
    向本院提出上訴書狀，上訴於第二審法院。
中　　華　　民　　國　　96　　年　　3 　　月　　23　　日
                  刑事第六庭    法　官　魏瑞紅
以上正本證明與原本無異。
中　　華　　民　　國　　96　　年　　3 　　月　　23　　日
                                書記官  吳月華
附錄論罪科刑法條：
中華民國刑法第216條
（行使偽造變造或登載不實之文書罪）
行使第 210 條至第 215 條之文書者，依偽造、變造文書或登載
不實事項或使登載不實事項之規定處斷。
中華民國刑法第211條
（偽造變造公文書罪）
偽造、變造公文書，足以生損害於公眾或他人者，處 1 年以上
 7年以下有期徒刑。
